臺灣士林地方法院刑事判決
111年度審交易字第335號
公  訴  人  臺灣士林地方檢察署檢察官
被      告  張家誠



上列被告因公共危險案件，經檢察官提起公訴（111 年度偵字第
6631號），因被告於準備程序中就被訴事實為有罪之陳述，經告
知簡式審判程序之旨，並聽取當事人之意見後，本院裁定改依簡
式審判程序審理，並判決如下：
　　主  文
張家誠犯駕駛動力交通工具而吐氣所含酒精濃度達每公升零點二
五毫克以上罪，處有期徒刑陸月，併科罰金新臺幣陸萬元，有期
徒刑如易科罰金、罰金如易服勞役，均以新臺幣壹仟元折算壹日
。
    事實及理由
一、程序部分
    按除被告所犯為死刑、無期徒刑、最輕本刑為3 年以上有期
    徒刑之罪或高等法院管轄第一審案件者外，於第一次審判期
    日前之準備程序進行中，被告先就被訴事實為有罪之陳述時
    ，審判長得告知被告簡式審判程序之旨，並聽取當事人、代
    理人、辯護人及輔佐人之意見後，裁定進行簡式審判程序，
    刑事訴訟法第273 條之1 第1 項定有明文。經核本案被告張
    家誠所犯係死刑、無期徒刑、最輕本刑為3 年以上有期徒刑
    以外之罪，其於準備程序中就被訴事實為有罪之陳述，經告
    知簡式審判程序之旨，並聽取公訴人、被告之意見後，本院
    爰依首揭規定，裁定進行簡式審判程序。是本案之證據調查
    ，依同法第273 條之2 規定，不受同法第159 條第1 項、第
    161 條之2 、第161 條之3 、第163 條之1 ，及第164 條至
    170 條所規定證據能力認定及調查方式之限制，合先敘明。
二、本案犯罪事實及證據，除均引用檢察官起訴書之記載（如附
    件）外，另更正及補充如下：
　㈠事實部分：起訴書犯罪事實欄第1 至3 行所載「經臺灣新北
    地方法院判處有期徒刑6 月確定，甫於108 年8 月16日易科
    罰金執行完畢」補充更正為「經臺灣臺北地方法院以108 年
    度交簡字第826 號判決判處有期徒刑6 月，併科罰金新臺幣
    3 萬元確定，有期徒刑部分於108 年9 月25日易科罰金執行
    完畢」；第3 至4 行所載「111 年3 月10日凌晨0 時許」更
    正為「111 年3 月10日晚上7 時許至翌（11）日凌晨0 時許
    」；第5 、6 行所載「該日」均更正為「111 年3 月11日」
    。
　㈡證據部分補充：被告張家誠於本院民國111 年5 月16日準備
    程序及審理時所為之自白、財團法人工業技術研究院呼氣酒
    精測試器檢定合格證書。
三、論罪科刑
　㈠核被告所為，係犯刑法第185 條之3 第1 項第1 款之吐氣所
    含酒精濃度達每公升0.25毫克以上而駕駛動力交通工具罪。
　㈡按刑法第47條第1 項規定：「受徒刑之執行完畢，或一部之
    執行而赦免後，5 年以內故意再犯有期徒刑以上之罪者，為
    累犯，加重本刑至二分之一。」有關累犯加重本刑部分，不
    生違反憲法一行為不二罰原則之問題。惟其不分情節，基於
    累犯者有其特別惡性及對刑罰反應力薄弱等立法理由，一律
    加重最低本刑，於不符合刑法第59條所定要件之情形下，致
    生行為人所受之刑罰超過其所應負擔罪責之個案，其人身自
    由因此遭受過苛之侵害部分，對人民受憲法第8 條保障之人
    身自由所為限制，不符憲法罪刑相當原則，牴觸憲法第23條
    比例原則。於此範圍內，有關機關應自本解釋公布之日起2 
     年內，依本解釋意旨修正之。於修正前，為避免發生上述
    罪刑不相當之情形，法院就該個案應依本解釋意旨，裁量是
    否加重最低本刑（司法院釋字第775 號解釋意旨參照）。查
    被告前於108 年間，因公共危險（酒後駕車）案件，經臺灣
    臺北地方法院以108 年度交簡字第826 號判決判處有期徒刑
    6  月，併科罰金新臺幣（下同）3 萬元確定，有期徒刑部
    分於108 年9 月25日易科罰金執行完畢等情，為被告所不爭
    執（見本院111 年度審交易字第335 號卷【下稱本院卷】11
    1 年5 月16日審判筆錄第3 頁），並有臺灣高等法院被告前
    案紀錄表附卷可佐，其於受上開有期徒刑執行完畢後5 年內
    ，故意再犯本案有期徒刑以上之罪，符合累犯之要件，本院
    審酌被告本案所為，與其前開構成累犯之前案均為酒後駕駛
    案件，犯罪類型、罪質及所侵害之法益均相同，其於執行完
    畢後再犯同質性之本案，顯未因前案刑責矯正其非行行為及
    強化其法治觀念，足認其與現行刑法所認之累犯者因有特別
    惡性及對刑罰反應力薄弱等情，而須加重本刑之立法理由相
    符，本院審酌上開各情，及揆諸前揭解釋文意旨，爰就被告
    本案犯行，依刑法第47條第1 項之規定加重其刑。
　㈢爰審酌被告除前開構成累犯之公共危險前科（不予重複評價
    ）外，另曾於101 年間，因公共危險（酒後駕車）案件，經
    臺灣臺北地方檢察署檢察官以101 年度速偵字第4 號為緩起
    訴處分確定；復先後於102 、103 年間，各因公共危險（酒
    後駕車）案件，經臺灣新北地方法院先後以102 年度交簡字
    第2221號、103 年度審交易字第335 號判決各判處有期徒刑
    3 月、5 月確定，嗣均易科罰金執行完畢，有臺灣高等法院
    被告前案紀錄表附卷可考，竟仍漠視政府對酒後不駕駛動力
    交通工具之法令宣導，罔顧自己生命、身體及公眾往來之安
    全，再次於飲酒後駕車上路，顯見其輕忽酒後駕車所可能造
    成之潛在性危險，法治觀念薄弱，應予非難，惟念其犯後始
    終坦承犯行，態度尚可，衡以其本案犯罪之動機、為警測得
    之吐氣所含酒精濃度為每公升0.60毫克、所駕車種為普通重
    型機車之犯罪情節、尚未肇事而未造成實害，及其自陳高職
    畢業之教育智識程度、目前在工地打零工、月薪約3 、4 萬
    元、離婚、子女已成年之家庭生活經濟狀況（見本院卷111 
    年5 月16日審判筆錄第4 至5 頁）等一切情狀，量處如主文
    所示之刑，並諭知有期徒刑易科罰金及罰金易服勞役之折算
    標準。
據上論斷，應依刑事訴訟法第273 條之1 第1 項、第299 條第1 
 項前段、第310 條之2 、第454 條第2 項，刑法185 條之3 第1
  項第1 款、第47條第1 項、第41條第1 項前段、第42條第3 項
前段，刑法施行法第1 條之1 第1 項，判決如主文。
本案經檢察官黃子宜提起公訴，由檢察官江玟萱到庭執行職務。
中　　華　　民　　國　　111 　年　　6 　　月　　13　　日
                  刑事第九庭法  官  陳秀慧
以上正本證明與原本無異。　　　　　　　　　
如不服本判決應於收受送達後20日內，向本院提出上訴書狀，並
應敘述具體理由。其未敘述上訴理由者，應於上訴期間屆滿後20
日內向本院補提理由書（均須按他造當事人之人數附繕本）「切
勿逕送上級法院」。若因疫情而遲誤不變期間，得向法院聲請回
復原狀。
                            書記官  陳建宏
中　　華　　民　　國　　111 　年　　6 　　月　　13　　日
附錄本案論罪科刑法條全文：
中華民國刑法第185 條之3
駕駛動力交通工具而有下列情形之一者，處3 年以下有期徒刑，
得併科30萬元以下罰金：
一、吐氣所含酒精濃度達每公升零點二五毫克或血液中酒精濃度
    達百分之零點零五以上。
二、有前款以外之其他情事足認服用酒類或其他相類之物，致不
    能安全駕駛。
三、服用毒品、麻醉藥品或其他相類之物，致不能安全駕駛。
因而致人於死者，處3 年以上10年以下有期徒刑，得併科2 百萬
元以下罰金；致重傷者，處1 年以上7 年以下有期徒刑，得併科
1 百萬元以下罰金。
曾犯本條或陸海空軍刑法第54條之罪，經有罪判決確定或經緩起
訴處分確定，於10年內再犯第1 項之罪因而致人於死者，處無期
徒刑或5 年以上有期徒刑，得併科3 百萬元以下罰金；致重傷者
，處3 年以上10年以下有期徒刑，得併科2 百萬元以下罰金。

附件
臺灣士林地方檢察署檢察官起訴書
                                     111年度偵字第6631號
　　被　　　告　張家誠　男　51歲（民國00年0月0日生）
　　　　　　　　　　　　住新北市○○區○○街000號3樓
　　　　　　　　　　　　國民身分證統一編號：Z000000000號
上列被告因公共危險案件，已經偵查終結，認應該提起公訴，茲
將犯罪事實及證據並所犯法條分敘如下：
        犯  罪  事  實
一、張家誠曾犯多次公共危險案件，於民國108 年8 月16日經臺
    灣新北地方法院判處有期徒刑6 月確定，甫於108 年8 月16
    日易科罰金執行完畢。詎仍不知悔改，復於111 年3 月10日
    凌晨0 時許，在新北市○○區○○街000 號3 樓住所內飲用7 、
    8 瓶金牌啤酒結束後，猶於該日上午7 時許，無照騎乘車牌
    號碼000-000 號普通重型機車外出上班，嗣於該日上午7 時
    59分許，行經臺北市大同區鄭州路與塔城街口前，遇警攔檢
    盤查，並對之實施酒精濃度檢測，結果測得其呼氣酒精濃度
    為每公升0.60毫克，始悉上情。
二、案經臺北市政府警察局大同分局報告偵辦。
        證  據  並  所  犯  法  條
一、上揭犯罪事實，業據被告張家誠於警詢及偵查中坦承不諱，
    並有被告經警檢測酒精濃度高達0.60MG／L 之酒精測試紀錄
    紙、臺北市政府警察局吐氣酒精濃度檢測暨拒測法律效果確
    認單及臺北市政府警察局舉發違反道路交通管理事件通知單
    各1 紙附卷可稽，足認被告自白與事實相符，事證明確，其
    罪嫌堪予認定。
二、核被告所為，係犯刑法第185 條之3 第1 項第1 款之公共危
    險罪嫌。又被告係前受有期徒刑之執行完畢，有本署全國刑
    案資料查註表附卷可稽，五年以內故意再犯本件最重本刑為
    有期徒刑以上之罪，為累犯，請依刑法第47條規定加重其刑
    。
三、依刑事訴訟法第251 條第1 項提起公訴。
    此    致
臺灣士林地方法院
中　　華　　民　　國　 111　　年　　3 　　月　　18　　日
                              檢  察  官  黃 子 宜
本件正本證明與原本無異
中　　華　　民　　國　 111　　年　　4 　　月　 　7　　日
                              書　記　官  林 偉 盛
附錄所犯法條
中華民國刑法第185 條之3 第1 項第1 款
駕駛動力交通工具而有下列情形之一者，處3 年以下有期徒刑，
得併科30萬元以下罰金：
一、吐氣所含酒精濃度達每公升零點二五毫克或血液中酒精濃度
    達百分之零點零五以上。